【裁判字號】    97,易,815
【裁判日期】    970415
【裁判案由】    竊盜等
【裁判全文】
臺灣板橋地方法院刑事判決               97年度易字第815號
公  訴  人  臺灣板橋地方法院檢察署檢察官
被      告  乙○○
                    （因另案於臺灣臺北監獄臺北分監執行）
上列被告因竊盜案件，經檢察官提起公訴（96年度偵字第23547
號），被告於準備程序進行中就被訴事實為有罪之陳述，本院合
議裁定由受命法官獨任進行簡式審判程序並判決如下：
    主  文
乙○○犯如附表編號一至五所示共同攜帶兇器竊盜五罪，均累犯
，各處有期徒刑柒月，應執行有期徒刑拾月。
    事  實
一、乙○○曾因轉讓毒品案件經本院以89年度訴字第1595號判決
    處有期徒刑8 月，嗣經臺灣高等法院以90年度上訴字第1180
    號判決駁回上訴確定；又因竊盜案件經本院以89年度易字第
    4490號判決處有期徒刑7 月，嗣經臺灣高等法院以90年度上
    易字第1257號判決駁回上訴確定；上開2 案罪刑嗣經臺灣高
    等法院以91年度聲字第165 號裁定應執行有期徒刑1 年1 月
    確定；復因施用毒品案件經本院以90年度板簡字第1199號判
    決處有期徒刑6 月確定；又因竊盜案件經本院以91年度易字
    第2738號判決處有期徒刑8 月確定；上揭全部案件經接續執
    行，於93年4 月6 日假釋付保護管束，於93年6 月17日保護
    管束期滿假釋未經撤銷，所餘刑期以執行完畢論。詎乙○○
    不知悔改，與真實姓名年籍不詳綽號「阿志」之成年男子，
    基於意圖為自己不法所有之犯意聯絡，由「阿志」負責駕駛
    其胞弟甲○○所有之車牌號碼7106-EM 號自用小客車在旁把
    風接應，乙○○攜帶其所有足以威脅他人生命、身體、安全
    之可供兇器使用之六角扳手1 支（未扣案），於附表所示之
    時間、地點，先後5 次竊得如附表所示吳承桂等人所有或管
    領之機車後座置物架（各次行竊時間、地點、所得財物及被
    害人均詳如附表編號一至五所示）。嗣警方調閱路口監視器
    拍攝之錄影帶，始循線查知上情。
二、案經臺北縣政府警察局移送臺灣板橋地方法院檢察署檢察官
    偵查起訴。
    理  由
一、按「除被告所犯為死刑、無期徒刑、最輕本刑為三年以上有
    期徒刑之罪或高等法院管轄第一審案件者外，於前條第一項
    程序進行中，被告先就被訴事實為有罪之陳述時，審判長得
    告知被告簡式審判程序之旨，並聽取當事人、代理人、辯護
    人及輔佐人之意見後，裁定進行簡式審判程序。」刑事訴訟
    法第273 條之1 第1 項定有明文。本件被告所犯刑法第321
    條第1 項第3 款之攜帶兇器竊盜罪，非屬最輕本刑為3 年以
    上有期徒刑之罪，且被告於本院97年4 月 1日準備程序進行
    中，已就被訴之事實為有罪之陳述，經審判長告知被告簡式
    審判程序之旨後，被告及公訴人均同意改依簡式審判程序審
    理，本院合議庭乃依上揭規定，裁定本件由受命法官獨任進
    行簡式審判程序，合先敘明。
二、上揭事實，業據被告乙○○於本院審理時自白不諱，核與證
    人即被害人吳承桂、楊盛富、金自義、黎煥芳、呂德廉於警
    詢時指述之情節相符，並有監視器攝錄畫面翻拍照片影本8
    張附卷可稽，證人即被告之母蔡金杏於警詢時亦證稱上開監
    視錄影畫面所拍得行竊之人係被告乙○○無訛。被告之自白
    與事實相符，本件事證明確，被告犯行堪以認定。
三、按刑法第321 條第1 項第3 款之攜帶兇器竊盜罪，係以行為
    人攜帶兇器竊盜為其加重條件，此所謂兇器，其種類並無限
    制，凡客觀上足對人之生命、身體、安全構成威脅，具有危
    險性之兇器均屬之，且祇須行竊時攜帶此種具有危險性之兇
    器為已足，並不以攜帶之初有行兇之意圖為必要；亦即行為
    人攜帶兇器有行兇之可能，客觀上具有危險性，即為已足，
    至其主觀上有無持以行兇或反抗之意思，尚非所問。本件被
    告竊盜時所攜帶之六角扳手1 枝，雖未扣案，惟被告持該扳
    手既可輕易拆卸附表所示機車後座置物架，顯見該六角扳手
    1 枝質地堅硬，客觀上均足以對他人之生命、身體、安全構
    成威脅而具有危險性，自屬刑法所謂兇器甚明。核被告攜帶
    六角扳手竊取如附表編號一至五所示財物之行為，均係犯刑
    法第321 條第1 項第3 款之攜帶兇器竊盜罪。被告與綽號「
    阿志」之成年男子間，有犯意聯絡、行為分擔，均為共同正
    犯。被告先後5 次竊盜行為，犯意各別，行為互殊、被害人
    各不相同，應分論併罰。又被告有事實欄所載曾受有期徒刑
    執行完畢之紀錄，有臺灣高等法院被告前案紀錄表1 份在卷
    可考，其於有期徒刑執行完畢後，5 年以內故意犯上開5 次
    竊盜罪，為累犯，均應依法加重其刑。爰審酌被告之素行不
    端、其犯罪之動機、目的、手段，所竊得機車後座置物架之
    價值不高，暨犯罪後坦承犯行、態度良好等一切情狀，就附
    表所示5 次竊盜行為各量處有期徒刑7 月，並依法定其應執
    行之刑。又扣案之六角扳手1 枝，係甲○○所有之修車工具
    ，與被告乙○○犯罪時所使用之上開扳手不同，業據被告乙
    ○○、甲○○供明在卷，自不得宣告沒收，附此敘明。
據上論斷，應依刑事訴訟法第273 條之1 第1 項、第299 條第1
項前段，刑法第28條、第321 條第1 項第3 款、第47條第1 項、
第51條第5 款，判決如主文。
本案經檢察官黃佳權到庭執行職務。
中    華    民    國    97    年    4     月    15    日
                  刑事第九庭    法  官  樊季康
以上正本證明與原本無異
如不服本判決應於送達後10日內敘明上訴理由，向本院提出上訴
狀
                                書記官  梁宜庭
中    華    民    國    97    年    4     月    16    日
附表：
┌──┬───────┬──────┬────────┬───┐
│編號│犯罪時間      │犯罪地點    │竊得之財物      │被害人│
├──┼───────┼──────┼────────┼───┤
│一  │96年5月2日3時 │臺北縣土城市│車號J5U-687號機 │吳承桂│
│    │30分許至45分許│延壽街37號前│車之後座鋁製置物│      │
│    │之間          │            │架1副           │      │
├──┼───────┼──────┼────────┼───┤
│二  │同上          │臺北縣土城市│車號KE7-821號機 │楊盛富│
│    │              │延壽街33號前│車後座鋁製置物架│      │
│    │              │            │1副             │      │
├──┼───────┼──────┼────────┼───┤
│三  │同上          │臺北縣土城市│車號CW2-151號機 │金自義│
│    │              │延壽街37號前│車後座置物架1 副│      │
│    │              │            │                │      │
├──┼───────┼──────┼────────┼───┤
│四  │同上          │臺北縣土城市│車號PNN-723號機 │黎煥芳│
│    │              │金城路3 段20│車後座鋁製      │      │
│    │              │7巷6弄5號前 │置物架1副       │      │
├──┼───────┼──────┼────────┼───┤
│五  │同上          │臺北縣土城市│車號CUJ-583號機 │呂德廉│
│    │              │金城路3 段20│車後座鋁製置物架│      │
│    │              │7巷6弄4號前 │1副             │      │
└──┴───────┴──────┴────────┴───┘
附錄本案論罪科刑法條全文：
中華民國刑法第321條
（加重竊盜罪）
犯竊盜罪而有左列情形之一者，處六月以上、五年以下有期徒刑
：
一、於夜間侵入住宅或有人居住之建築物、船艦或隱匿其內而犯
    之者。
二、毀越門扇、牆垣或其他安全設備而犯之者。
三、攜帶兇器而犯之者。
四、結夥三人以上而犯之者。
五、乘火災、水災或其他災害之際而犯之者。
六、在車站或埠頭而犯之者。
前項之未遂犯罰之。


司法院資訊處製作；財團法人民間司法改革基金會備份。
